【裁判字號】    92,訴,1401
【裁判日期】    920718
【裁判案由】    毒品危害防制條例
【裁判全文】
臺灣高雄地方法院刑事判決              九十二年度訴字第一四○一號
    公  訴  人  臺灣高雄地方法院檢察署檢察官
    被      告  甲○○
右列被告因違反毒品危害防制條例案件，經檢察官提起公訴（九十二年度毒偵字第一
三五二號），本院判決如左：
    主  文
甲○○連續施用第一級毒品，累犯，處有期徒刑壹年。
扣案注射針筒壹支，沒收銷燬之。
    事  實
一、甲○○曾於民國八十九年間犯有毒品危害防制條例案件，經法院判處有期徒刑三
    月，如易科罰金，以三百元折算一日確定，甫於九十一年八月五日執行完畢（構
    成累犯）。又前曾因施用第一級毒品海洛因案件，經送觀察、勒戒（本院八十七
    年度毒聲字第一八四三號）、強制戒治（本院八十七年度毒聲字第三一四三號）
    ，及裁定停止戒治（本院八十八年度毒聲字第二四八四號）並宣告所餘戒治期間
    交付保護管束，俟保護管束期滿，業由臺灣高雄地方法院檢察署檢察官於八十八
    年九月二十七日，以八十八年度戒毒偵字第二一○號為不起訴處分確定。又因施
    用第二級毒品安非他命案件，經送強制戒治（本院八十九年度毒聲字第六二八二
    號）在案，並由本院以八十九年度易字第三七○五號就該施用毒品犯行判處有期
    徒刑三月確定。詎其於前受不起訴處分確定後五年以內，復基於施用毒品之概括
    犯意，自九十二年二月中旬某日起至同年三月二日十八時三十分許往前回溯二十
    四小時內之某時止，連續在不詳地點施用第一級毒品海洛因多次。嗣經警於同年
    三月二日十七時許，在高雄縣岡山鎮○○路柳橋加油站前查獲，並當場扣得其所
    有專供施用毒品之器具注射針筒一支（內含海洛因殘渣），另就該施用毒品犯行
    送強制戒治在案（本院九十二年度毒聲字第四四三六號）。
二、案經高雄縣警察局岡山分局報告臺灣高雄地方法院檢察署檢察官偵查起訴。
    理  由
一、訊據被告甲○○對右揭連續施用第一級毒品海洛因之犯罪事實供認不諱，而被告
    於右揭時、地遭警查獲時所採尿液送驗結果，確呈嗎啡陽性反應，有高雄縣政府
    衛生局九十二年三月六日煙檢字第三五九號煙毒尿液檢驗成績書一紙附卷（詳
    九十二年度毒偵字第一三五二號偵查卷內第十八頁）可稽，另被告於右揭時、地
    遭警查獲扣案之注射針筒一支（含微量海洛因，量微無法剝離）經送驗結果，亦
    確含有海洛因成份，有高雄醫學大學附設中和紀念醫院報告編號0000－00
    0號檢驗報告一紙（詳本院卷第二十五頁）可參，足認被告之自白核與事實相符
    。此外，被告前曾因施用第一級毒品海洛因案件，經送觀察、勒戒（本院八十七
    年度毒聲字第一八四三號）、強制戒治（本院八十七年度毒聲字第三一四三號）
    ，及裁定停止戒治（本院八十八年度毒聲字第二四八四號）並宣告所餘戒治期間
    交付保護管束，俟保護管束期滿，業由臺灣高雄地方法院檢察署檢察官於八十八
    年九月二十七日，以八十八年度戒毒偵字第二一○號為不起訴處分確定。又因施
    用第二級毒品安非他命案件，經送強制戒治（本院八十九年度毒聲字第六二八二
    號）在案，並由本院以八十九年度易字第三七○五號就該施用毒品犯行判處有期
    徒刑三月確定，有臺灣高等法院被告全國前案紀錄表一紙附卷可稽。詎被告於前
    受不起訴處分確定後五年以內，猶不知悔改再犯本案施用毒品犯行，為三犯，復
    經本院以九十二年度毒聲字第四四三六號裁定送強制戒治在案。事證明確，被告
    右揭連續施用第一級毒品海洛因之犯行洵堪認定，應予依法論科。
二、查海洛因係毒品危害防制條例第二條第二項第一款所定之第一級毒品，不得非法
    持有、施用，被告竟持以施用，故核被告甲○○所為，係犯毒品危害防制條例第
    十條第一項之施用第一級毒品罪。被告施用第一級毒品海洛因前同時持有第一級
    毒品海洛因，其持有之低度行為，已為施用之高度行為所吸收，不另論以持有罪
    。又被告自九十二年二月中旬某日起至同年三月二日十八時三十分許往前回溯二
    十四小時內之某時止，先後多次連續施用第一級毒品海洛因之犯行，係時間緊接
    ，手法相同，觸犯構成要件同一之罪名，顯係基於概括之犯意反覆為之，為連續
    犯，應依刑法第五十六條之規定，論以連續施用第一級毒品一罪，並依法加重其
    刑。再被告曾於八十九年間犯有毒品危害防制條例案件，經法院判處有期徒刑三
    月，如易科罰金，以三百元折算一日確定，甫於九十一年八月五日執行完畢，有
    臺灣高等法院被告全國前案紀錄表一紙附卷可稽，其於前受有期徒刑之執行完畢
    後五年以內，再犯本案有期徒刑以上之罪，為累犯，應依刑法第四十七條之規定
    ，加重其刑。被告所應處之刑有二種以上刑之加重原因，應依法遞加之。爰審酌
    被告前曾因施用第一級毒品海洛因案件，經送觀察、勒戒（本院八十七年度毒聲
    字第一八四三號）、強制戒治（本院八十七年度毒聲字第三一四三號），及裁定
    停止戒治（本院八十八年度毒聲字第二四八四號）並宣告所餘戒治期間交付保護
    管束，俟保護管束期滿，業由臺灣高雄地方法院檢察署檢察官於八十八年九月二
    十七日，以八十八年度戒毒偵字第二一○號為不起訴處分確定。又因施用第二級
    毒品安非他命案件，經送強制戒治（本院八十九年度毒聲字第六二八二號）在案
    ，並由本院以八十九年度易字第三七○五號就該施用毒品犯行判處有期徒刑三月
    確定，其於前受不起訴處分確定後五年以內，猶不知悔改再犯本案施用毒品犯行
    ，為三犯，顯見意志不堅，並對施用毒品之行為不知悛悔，惟其犯罪係戕害自身
    ，尚未害及他人，及犯後已坦承犯行，態度尚佳等一切情狀，爰量處如主文所示
    之刑，以示儆懲。扣案注射針筒（含微量海洛因，量微無法剝離）一支，屬毒品
    危害防制條例所定之毒品及專供施用毒品之器具，不問屬於犯人與否，爰併依同
    條例第十八條第一項前段之規定，宣告沒收銷燬之。
據上論斷，應依刑事訴訟法第二百九十九條第一項前段，毒品危害防制條例第十條第
一項、第十八條第一項前段，刑法第十一條前段、第五十六條、第四十七條，判決如
主文。
本案經檢察官顏漢文到庭執行職務。
中      華      民      國      九十二      年      七    月    十八    日
                                      臺灣高雄地方法院刑事第七庭
                                        法  官  柯  盛  益
右正本證明與原本無異。
如不服本判決，應於判決送達後十日內，向本院提出上訴狀。
                                        書記官  陳  昱  良
中      華      民      國      九十二      年      七    月    十八    日
附錄本案判決論罪科刑法條全文
毒品危害防制條例第十條第一項：
施用第一級毒品者，處六月以上五年以下有期徒刑。


司法院資訊處製作；財團法人民間司法改革基金會備份。
